臺灣基隆地方法院刑事判決　　　　　　　 93年度訴字第353號
公　訴　人　臺灣基隆地方法院檢察署檢察官
被　　　告　己○○　男　55歲.
指定辯護人　本院公設辯護人乙○○
上列被告因重傷害案件，經檢察官提起公訴（93年度偵緝字第10
2 號）本院判決如下︰
    主  文
己○○傷害人之身體，因而致人於重傷，累犯，處有期徒刑肆年
。
    事  實
一、己○○曾因偽造文書、毒品危害防制條例等罪，分別經本院
    判處有期徒刑3 月、5 月，並經本院裁定其應執行有期徒刑
    7 月，於民國90年12月24日執行完畢（另因妨害公務罪，經
    本院判處拘役50日，而接續執行至91年2 月12日執行完畢，
    於91年2 月13日出監）。己○○於92年11月16日凌晨3 時許
    ，在基隆市○○路40號2 樓銀杏卡拉ＯＫ店內與友人飲酒唱
    歌，因其在歌唱台上唱歌期間，另一桌客人甲○○與銀杏卡
    拉ＯＫ老闆辛○○發生爭執，甲○○翻倒桌子，導致己○○
    對甲○○極為不悅，甲○○在翻桌後由二位友人扶出店外，
    惟甲○○為向辛○○表示歉意，中途折返銀杏卡拉ＯＫ店，
    甫啟門進入，己○○此時正好歌唱完畢自舞台上走下，欲返
    回歌唱台右側與友人飲酒之座位，見到甲○○折返銀杏卡拉
    ＯＫ店，即基於傷害人身體之犯意，手持銀杏卡拉ＯＫ店啤
    酒杯，由上往下重擊甲○○臉部左側，致甲○○受有左眼眼
    球破裂併眼皮撕裂傷，經送醫治療後目前左眼已無光覺，已
    達一目視能毀敗之重傷害結果。
二、案經被害人甲○○訴由基隆市警察局第一分局報告臺灣基隆
    地方法院檢察署檢察官偵查起訴。
    理  由
一、訊據被告己○○矢口否認有前揭傷害犯行，辯稱：「伊當時
    上台唱歌，並無動手打人」云云。經查：
  (一)前開犯罪事實，業據告訴人甲○○到院指訴綦詳，並據證
      人丁○○即與被告同桌之友人於偵查時證稱：「聽到很多
      人在吵，轉頭看，看見己○○從那兒（告訴人被擊傷處）
      走過來，應該是他（己○○）打的沒錯」等語（見93年度
      偵字第554 號案卷第73頁）、證人庚○○即與被告同桌之
      友人於93年1 月5 日警詢時證稱：「出手毆打甲○○之人
      是阿安（王郭安）的朋友，依警方提供的四張照片（複數
      指認）指認是己○○突然持酒杯動手打甲○○」等語（見
      93年度偵字第554 號第42-44 頁）明確，互核相符，且有
      告訴人之長庚紀念醫院診斷證明書2 份、勞工保險局通知
      核定殘廢給付之通知書1 紙在卷可參，堪可認定告訴人及
      證人丁○○、庚○○前開所言非虛。
  (二)告訴人離開該店後旋又重返該店，友人戊○○、壬○○隨
      行在後，告訴人一進入大門後就遭人持杯毆擊臉部而傷及
      眼部，行兇者行兇後是往歌唱台右側（即被告與友人飲酒
      之處）走去等情，業據告訴人到院指訴明確及證人戊○○
      、壬○○（即告訴人同桌飲酒之友人）到院證述甚詳（見
      本院93年10月5 日、93年10月12日審理筆錄）。且依證人
      辛○○即銀杏卡拉ＯＫ店現場負責人到院證稱：「案發當
      晚與告訴人因為服務生的事發生不快，告訴人不小心將桌
      子弄翻，就請告訴人的朋友 (戊○○、壬○○）將告訴人
      帶走，當時店內共有五桌客人，其中兩桌客人距離告訴人
      被毆之處（門口）較遠，另一桌客是辛○○之友人，告訴
      人被毆時已至櫃檯買單欲離去，與本件事實均無關涉，其
      餘兩桌客人為告訴人及其友人、被告及其友人各一桌，有
      聽說是王郭安那一桌的人打告訴人的」等情（見本院93年
      10月12日審理筆錄）綦詳。換言之，本件擊傷告訴人之嫌
      疑人僅可能係與告訴人同桌之人（即證人戊○○、壬○○
      三人）、或與被告同桌之人（即王郭安、丁○○、庚○○
      及被告四人）。經查，依臺灣基隆地方法院檢察署檢察官
      至銀杏卡拉ＯＫ現場勘驗繪製之現場圖觀之，銀杏卡拉Ｏ
      Ｋ店之歌唱台係緊靠著該店之唯一出入大門，如從外面進
      入該店，右手邊伸手可及之處就是歌唱台，被告與友人王
      郭安、丁○○、庚○○四人的桌子，是靠在歌唱台右側，
      且歌唱台右側僅有被告那桌客人等情，有勘驗筆錄、現場
      圖各1 份、現場照片6 張附卷可憑；而證人戊○○、壬○○係告訴人同桌飲酒之友人，且係在告訴人折返銀杏卡拉
      ＯＫ店時，跟在告訴人身後隨行，自無法站立在告訴人身
      前，手持啤酒杯擊傷告訴人，故本案持啤酒杯擊傷告訴人
      之嫌疑人，係行兇後往歌唱台右側走去之人，換言之，僅
      剩在歌唱台右側與被告一起喝酒之人（即王郭安、丁○○
      、庚○○及被告己○○四人），合先說明。
  (三)又依證人丁○○於本院審理時具結證稱：「當天伊是與王
      郭安、庚○○及被告共四人去銀杏卡拉ＯＫ店消費，告訴
      人翻桌時，被告正在唱歌，伊與王郭安、庚○○在座位上
      ，告訴人翻桌後，被告中斷唱歌，有看到被告從唱歌之處
      走過來，該處與告訴人翻桌處差沒幾步路，看到被告走回
      來時，不知道有人被打，被告往我們的座位走一半路時，
      就聽到有人喊有人受傷，回頭就看到甲○○頭流血」等語
      （見本院93年10月5 日審判筆錄），顯然告訴人遭擊傷時
      ，證人丁○○及王郭安、庚○○3 人尚在座位上，證人丁○○係聽到有人喊「有人被打」，回頭看到被告從歌唱台
      走回座位。又現場與被告同桌喝酒之證人庚○○，經本院
      多次傳喚、拘提均未到院，顯然所在不明，然依其於93年
      1 月5 日警詢時證稱：「出手毆打告訴人之人是被告」等
      語（見93年度偵字第554 號第42-4 4頁），再據證人丙○○即承辦本案之員警到院證稱：「92年12月19日製作庚○○第1 份警詢筆錄時，還沒有查出行兇者的身分，只知道
      綽號是『水木』（台語），後來93年1 月5 日對庚○○製
      作第2 份警詢筆錄時，將被告於92年2 月間拍攝的檔案照
      片，混合其他留存在警局與被告年紀相仿另外3 人的照片
      ，讓庚○○指認，庚○○確實有指認出被告是行兇者」等
      語（見本院94年1 月18日審理筆錄），足徵證人丁○○、
      庚○○於偵查、警詢時均明白指稱被告即為下手擊傷告訴
      人之人，渠等為被告同桌飲酒之友人，衡情自無刻意於警
      詢及偵查中為不利於被告之證述，證人丁○○、庚○○上
      開證言較為可採；至於證人丁○○於本院審理時雖稱不知
      何人以啤酒杯毆打告訴人云云，惟此陳述應係礙於朋友情
      面而語帶保留，尚非可採，附此說明。
  (四)本案起因於告訴人被毆前，曾因銀杏卡拉ＯＫ店內服務不
      周之事與現場負責人辛○○發生口角，進而掀翻店內桌子
      等事實，業據證人辛○○、戊○○、壬○○於審理中證述
      在卷（見本院93年10月5 日、93年10月12日審判筆錄）；
      而告訴人翻桌時，被告正在歌唱台上唱歌之事實，亦據證
      人丁○○證述甚明（見本院93年10月5 日審判筆錄）；而
      據證人戊○○證述：被害人走出店門，又說有事要跟辛○○講，又返回店內等語（見93年10月5 日審判筆錄）；對
      照被告係於告訴人一進入大門後旋即走回歌唱台右側座位
      （業如前述），足徵告訴人被辛○○勸離該店後，起意返
      回店內，被告看見告訴人折返店內，因不滿告訴人於其唱
      歌時翻桌鬧事，破壞其歌唱之興緻，乃順手以店內之啤酒
      杯毆打甫入店門、近在伸手可及距離內之告訴人臉部。告
      訴人遭被告以啤酒杯擊中左眼，造成左眼眼球破裂併眼皮
      撕裂傷，目前左眼已無光覺，達一目視能毀敗之重傷害，
      且領有勞工保險局殘廢給付標準表規定之第L19 項（即一
      目失明）之殘廢給付，本案告訴人左眼視能毀敗之重傷害
      ，應係被告持啤酒杯擊傷所致，堪可認定。
  (五)被告己○○對於告訴人在銀杏卡拉ＯＫ店內遭人擊傷一事
      ，先於93年4 月20偵查時辯稱：「不記得有去過銀杏卡拉
      ＯＫ店，不認識丁○○」云云（見93年度偵緝字第102 號
      第27頁）；同年5 月5 日偵查中又辯稱：「甲○○被毆時
      ，伊剛好唱完歌走下來」云云（見同上偵卷第41頁）；嗣
      於本院審理時改稱：「有看到甲○○翻桌，甲○○翻桌時
      ，伊在座位上與友人丁○○、王郭安、庚○○等人喝酒；
      伊是在甲○○翻桌後才上台唱歌；伊從頭到尾都不知道店
      內有人被打」云云（見本院93年10月5 日審判筆錄第21頁
      ），被告前後供述不一，互相矛盾，已不可採，況被告前
      開所辯，核與證人丁○○、庚○○之證言相悖，且與案發
      現場情況不符，應係避重就輕之遁詞，顯非可採。
  (六)綜上所述，本件事證明確，被告犯行應堪認定。
二、核被告所為係犯刑法第277 條第2 項後段之傷害致重傷罪。
    被告有事實欄所載有期徒刑執行完畢之情形，有臺灣高等法
    院被告前案紀錄表一份在卷可參，其於五年內再犯本件有期
    徒刑以上之罪，為累犯，應依刑法第47條規定加重其刑。爰
    審酌被告僅因不滿告訴人於其唱歌時翻桌鬧場，一出手就以
    啤酒杯重擊他人脆弱、敏感且佈滿細微神經之眼部，致告訴
    人當場鮮血噴濺，造成告訴人今後終生喪失一目之視能，影
    響告訴人日後之家庭、職業、社會生活極深，造成之實害尤
    鉅，其犯後復多方設詞搪責狡辯，並無絲毫悔意等一切情狀
    ，量處被告如主文所示之刑，以示懲儆。至於被告持以作案
    用之啤酒杯，為銀杏卡拉ＯＫ店所有，非屬被告所有，依法
    不予宣告沒收，附此說明。
據上論斷，應依刑事訴訟法第299 條第1 項前段，刑法第277 條
第2 項後段、第47條，判決如主文。
本案經檢察官林伯宇到庭執行職務。
中　　華　　民　　國　　94　　年　　2 　　月　　5 　　日
                  刑事第二庭審判長法  官    王福康
                                  法  官    齊  潔
                                  法  官    何怡穎
以上正本證明與原本無異。
對於本件判決如有不服，應於收受送達後10日內向本院提出上訴
書狀，上訴於臺灣高等法院，并按他造當事之人數附具繕本。
中　　華　　民　　國　　94　　年　　2 　　月　　5 　　日
                                  書記官    李繼業
附錄論罪法條
刑法第277條第2項
犯前項之罪因而致人於死者，處無期徒刑或7 年以上有期徒刑；
致重傷者，處3 年以上10年以下有期徒刑。
